臺灣臺南地方法院刑事判決
111年度交簡上字第27號
上  訴  人  
即  被  告  沈柏村




上列上訴人因過失傷害案件，不服本院民國110年11月18日110年
度交簡字第3518號所為第一審刑事簡易判決（聲請簡易判決處刑
書案號：110年度調偵字第1340號），提起上訴，本院管轄之第
二審合議庭判決如下：
    主  文
原判決撤銷。
沈柏村犯過失傷害罪，處有期徒刑貳月，如易科罰金，以新臺幣
壹仟元折算壹日。
    事  實
一、沈柏村於民國109年7月31日凌晨0時10分許，駕駛車牌號碼0
    00-0000號自用小客車，沿臺南市歸仁區台39線道路由北向
    南行駛，行經該路與六甲三街之交岔路口時，本應注意行經
    閃光黃燈號誌路口，閃光黃燈表示警告，車輛應減速接近，
    注意安全，小心通過，而依當時天候晴、夜間有照明、柏油
    路面乾燥、無缺陷、無障礙物，視距良好，並無不能注意情
    事，竟疏未注意，而於行經上開閃光黃燈號誌路口時，未減
    速接近，注意安全小心通過，適有康智堯騎乘車牌號碼000-
    0000號普通重型機車，沿六甲三街由東向西行駛至上開路口
    ，亦疏未注意行經閃光紅燈號誌路口，閃光紅燈表示停車再
    開，車輛應減速接近，先停於交岔路口前，讓幹線車道優先
    通過後認為安全時方得續行，仍貿然行駛，2車遂於上開路
    口發生碰撞，康智堯人車倒地，因而受有頭部外傷併雙側硬
    腦膜下出血、左側枕骨線型骨折、右手、下臂及髖部擦挫傷
    等傷害。
二、案經康智堯訴由臺南市政府警察局歸仁分局報告臺灣臺南地
    方檢察署檢察官偵查後聲請簡易判決處刑。
    理  由
一、程序方面： 
  ㈠按被告以外之人於審判外之言詞或書面陳述，除法律有規定
    者外，不得作為證據；又被告以外之人於審判外之陳述，雖
    不符同法第159條之1至第159條之4之規定，而經當事人於審
    判程序同意作為證據，法院審酌該言詞陳述或書面陳述作成
    時之情況，認為適當者，亦得為證據；而當事人、代理人或
    辯護人於法院調查證據時，知有第159條第1項不得為證據之
    情形，而未於言詞辯論終結前聲明異議者，視為有前項之同
    意，刑事訴訟法第159條第1項、第159條之5分別定有明文。
    查被告就本判決所引用被告以外之人審判外之言詞或書面陳
    述之證據能力表示沒有意見，且迄至言詞辯論終結前亦未聲
    明異議，本院審酌該等具有傳聞證據性質之證據製作時之情
    況，尚無違法不當及證明力明顯過低之瑕疵，應無不宜作為
    證據之情事，認以之作為本案之證據，應屬適當，依刑事訴
    訟法第159條之5之規定，認該等供述證據資料均有證據能力
    。
　㈡本判決下列所引用之其餘文書證據，並無證據證明係公務員
    違背法定程序所取得，亦無顯有不可信之情況，且經本院於
    審理期日提示予被告辨識而為合法調查，該等證據自得作為
    本案裁判之資料。
二、認定犯罪事實所憑之證據及理由：
    上開犯罪事實，業據被告於本院準備程序及審理時均坦承不
    諱（本院卷第57頁、第85頁），核與證人即告訴人康智堯於
    警詢及偵訊時指訴之情節相符（警卷第3頁至第8頁、偵卷第
    35頁至第37頁），且有奇美醫療財團法人奇美醫院診斷證明
    書、道路交通事故現場圖、道路交通事故調查報告表㈠、㈡、
    車牌號碼000-0000號、MET-1200號車籍資料、臺南市車輛行
    車事故鑑定會南鑑0000000案鑑定意見書各1份（警卷第11頁
    、第13頁、第15頁、第17頁、第45頁、第47頁、調偵卷第37
    頁至第38頁），暨現場及車損照片22張（警卷第23頁至第43
    頁）在卷足憑，足認被告前揭自白核與事實相符而應堪採信
    。從而本案事證明確，被告犯行堪以認定，應予依法論科。
三、論罪科刑及撤銷改判理由：　
　㈠核被告所為，係犯刑法第284條前段之過失傷害罪。又被告於
    肇事後，親自或託人電話報警，並已報名肇事人姓名、地點
    ，請警方前往處理，嗣並接受裁判之事實，有臺南市政府警
    察局歸仁分局交通分隊道路交通事故肇事人自首情形紀錄表
    1張（警卷第19頁）在卷可參，是被告於員警尚不知何人犯
    罪前，坦承其為行為人，合於自首之要件，爰依刑法第62條
    前段之規定，減輕其刑。
  ㈡原審判決以被告上開犯行事證明確，予以論罪科刑，固非無
    見。惟被告於本院審理時，坦承犯行，且與告訴人達成調解
    ，此有本院111年度南司刑簡上移調字第14號調解筆錄在卷
    可佐（本院卷第93頁），既告訴人不再追究被告之責任，則
    被告過失傷害犯行之量刑基礎已有不同，原判決未及審酌上
    情，量處被告有期徒刑3月，尚有未洽，自應由本院予以撤
    銷改判。
  ㈢爰審酌車禍所生之過失傷害案件，起因於行為人之疏忽所肇
    致，在行為之本質上並非具有故意，且行為之惡性亦難與刑
    法章典中其他故意犯罪同視，本案被告因駕車不慎，致發生
    本件車禍，造成告訴人受有一定之傷勢，本不宜寬待，然念
    及被告犯後坦承犯行，犯後態度尚可，兼衡被告自陳家中有
    父親，國中肄業之智識程度，暨被告之犯罪情節、告訴人所
    受傷勢等一切情狀，量處如主文所示之刑，並諭知易科罰金
    之折算標準。
據上論斷，應依刑事訴訟法第455條之1第1項、第3項、第369條
第1項前段、第364條、第299條第1項前段，刑法第284條前段、
第62條前段、第41條第1項前段，刑法施行法第1條之1第1項，判
決如主文。
本案經檢察官施胤弘聲請簡易判決處刑，檢察官蘇聖涵到庭執行
職務。
中　　華　　民　　國　　111 　年　　3 　　月　　29　　日
                  刑事第八庭  審判長法  官  鄭燕璘
                                    法  官  郭瓊徽
                                    法  官  陳碧玉
以上正本證明與原本無異。
不得上訴。
　　　　　　　　　　　　　　　　　　書記官　詹淳涵　　　
中　　華　　民　　國　　111 　年　　3 　　月　　29　　日
　　　　　　　　　　　　　　　　　　　　　　　
　　　　　　　　　　　　　　　　　　
附錄本案論罪科刑法條全文：
中華民國刑法第284條
因過失傷害人者，處1年以下有期徒刑、拘役或10萬元以下罰金
；致重傷者，處3年以下有期徒刑、拘役或30萬元以下罰金。